臺灣高等法院臺中分院刑事判決　　　　94年度上訴字第1016號
上　訴　人
即　被　告　甲○○
上列上訴人因違反毒品危害防制條例案件，不服臺灣臺中地方法
院94年度訴字第320號中華民國94年3月31日第一審判決（起訴案
號：臺灣臺中地方法院檢察署93年度毒偵字第5058號，移送併辦
案號：94度毒偵字第546號、第911號），提起上訴，本院判決如
下：
    主 　　 文
上訴駁回。
    事　　  實
一、甲○○曾於民國81年間因違反肅清煙毒條例及違反麻醉藥品
    管理條例等案件，經本院分別判處有期徒刑三年四月（原判
    決誤載為三月四月）及四月確定， 本應於85年9月27日執行
    完畢，惟於83年8月23日假釋出獄， 然其於假釋付保護管束
    期間中，復於八十五年間因違反肅清煙毒條例及違反麻醉藥
    品管理條例案件，經臺灣彰化地方法院各判處有期徒刑三年
    三月及六月確定，經定應執行刑為有期徒刑三年六月，而入
    監服刑，並接續執行上開撤銷假釋後之殘刑二年一月四日，
    於89年8月7日假釋出監，至92年2月4日假釋期滿未經撤銷而
    執行完畢。甲○○再於92年間因施用毒品案件，經臺灣臺中
    地法院以 92年毒聲字第628號裁定送勒戒處所觀察勒戒後，
    認有繼續施用毒品之傾向， 經該院於92年3月31日以92年度
    毒聲字第880號令入戒治處所施以強制戒治一年，於93年3月
    26日執行完畢而釋放，並經臺灣臺中地法院檢察署檢察官於
    93年6月23日以93年度戒毒偵字第160號為不起訴處分。然甲
    ○○竟不知悔改，於上開強制戒治執行完畢釋放後之五年內
    ，基於第一級毒品海洛因之概括犯意， 自93年4月底起至94
    年1月29日止，連續在台中巿北區○○街192號之住處，將第
    一級毒品海洛因少許置入注射針筒內摻水後，以注射之方式
    施用第一級毒品海洛因多次。另基於施用第二級毒品安非他
    命之概括犯意，自93年4月底起至93年11月25日下午3時許止
    ，連續在上址，將第二級毒品安非他命置於吸食器內，再於
    吸食器之下方加熱，待安非他命霧化成氣體後，以口鼻吸入
    之方式，施用第二級安非他命多次。嗣於：(一)93年11月25日
    21 時許，為警在台中巿北區○○街192號前查獲，並在甲○
    ○身上扣得毒品海洛因六包（警秤毛重三．三公克），經警
    再前往其台中市○○街192號508室住處，扣得毒品海洛因二
    包（警秤毛重三○．八克）（上述六包毒品海洛因，驗餘淨
    重合計三○‧○一公克、空包裝重四‧○九公克）、安非他
    命一包（警秤含袋重約四‧七公克）及其所有供其施用海洛
    因犯罪所用之注射針筒一支、供其施用安非他命犯罪所用之
    吸食器一組，並經員警採尿送驗結果而呈嗎啡及甲基安非他
    命陽性反應；(二)94年1月18日13時10分許， 為警在台中巿西
    屯區○○路與青海路口查獲，並扣得毒品海洛因二包（警秤
    含袋重合計約一‧一公克，驗餘淨重合計○．五九公克）；
    (三)94年1月29日14時許， 為警在台中巿西屯區○○路、重慶
    路口查獲，並扣得毒品海洛因五包（警秤含袋重合計約二‧
    三公克）。
二、案經台中巿警察局第二分局及第六分局分別報請臺灣臺中地
    方法院檢察署檢察官偵查起訴及移送併辦。
    理   　 由
一、上開事實業據上訴人即被告甲○○（下稱被告）坦承不諱，
    ，而被告於93年11月25日經警採尿，送往詮昕科技股份有限
    公司檢驗結果，呈嗎啡及甲基安非他命陽性反應，此有臺中
    市警察局第二分局立人派出所委託檢驗尿液代號與真實姓名
    對照表及詮昕科技股份有限公司 93年12月8日之濫用藥物尿
    液檢驗報告各一紙附卷可稽（見毒偵字第5058號卷第23頁、
    第39頁），並有第一級毒品海洛因十五包（其中八包合計驗
    餘淨重三○‧○一公克、空包裝重四‧○九公克，其餘七包
    含袋重共計約三‧四公克）、第一級毒品安非他命一包（含
    袋重約四‧七公克）、注射針筒一支、吸食器一組扣案可資
    佐證。而被告為警於93年11月25日21時許，在台中巿北區○
    ○街192號前扣得之上開六包海洛因與其在台中市○○街192
    號508室扣得之上開二包海洛因，及為警於94年1月18日13時
    10分許，在台中巿西屯區○○路與青海路口扣得之上開海洛
    因二包，經送往法務部調查局鑑定結果，確係第一級毒品海
    洛因， 此有該局93年12月31日調科壹字第120015092號及94
    年5月12日調科壹字第120015717號鑑定書各一紙附卷可憑（
    見毒偵字第5058號卷第43頁、本院卷）。足見被告之自白與
    事實相符，自堪採信，是被告施用海洛因及安非他命之犯行
    洵堪認定。
二、按海洛因及安非他命分別係屬毒品危害防制條例第2條第2項
    第1款所稱之第一級毒品及第2款所稱之第一級毒品。核被告
    施用海洛因及安非他命之犯行，係犯毒品危害防制條例第10
    條第1項之施用第一級毒品罪，及同條例第10條第2項之施用
    第二級毒品罪。其為施用第一級毒品海洛因及施用第二級毒
    品安非他命而持有第一級毒品海洛因及第二級毒品安非他命
    之低度行為，已分別為施用第一級毒品海洛因及第二級毒品
    安非他命之高度行為所吸收，均不另論罪。查被告曾於92年
    間因施用毒品案件， 經臺灣臺中地法院於92年毒聲字第628
    號裁定送勒戒處所觀察勒戒後，認有繼續施用毒品之傾向，
    經該院於92年3月31日以92年度毒聲字第880號令入戒治處所
    施以強制戒治一年，於93年3月26日執行完畢而釋放， 並經
    臺灣臺中地法院檢察署檢定官於 93年6月23日以93年度戒毒
    偵字第160號為不起訴處分， 此有臺灣高等法院被告全國前
    案紀錄表、臺灣臺中地方法院檢察署刑案資料查註紀錄表各
    一份附卷足憑。其於上開強制戒治執行完畢釋放後之五年內
    ， 再犯毒品危害防制條例第10條第1項之施用第一級毒品罪
    及同條例第10條第2項之施用第二級毒品罪之本案， 自應依
    法論科。又被告分別多次施用第一級毒品海洛因及第二級毒
    品安非他命之犯行，時間緊接，犯罪構成要件相同，顯係各
    基於概括之犯意反覆為之，為連續犯，均應依刑法第56條之
    規定各以一罪論，並均加重其刑。另被告所犯上開二罪間，
    犯意各別，犯罪構成要件互殊，應分論併罰。查被告曾於81
    年間因違反肅清煙毒條例及違反麻醉藥品管理條例等案件，
    經本院分別判處有期徒刑三年四月及四月確定，本應於85年
    9月27日執行完畢，惟於83年8月23日假釋出獄，然其於假釋
    付保護管束期間中，復於85年間因違反肅清煙毒條例及違反
    麻醉藥品管理條例案件，經臺灣彰化地方法院各判處有期徒
    刑三年三月及六月確定，經定應執行刑為有期徒刑三年六月
    ，而入監服刑，並接續執行上開撤銷假釋後之殘刑二年一月
    四日，於89年8月7日假釋出監，至92年2月4日假釋期滿未經
    撤銷而執行完畢，此有臺灣高等法院被告全國前案紀錄表、
    臺灣臺中地方法院檢察署刑案資料查註紀錄表各一份附卷可
    按，其於上開有期徒刑之執行完畢後，五年以內再犯有期徒
    刑以上之罪之本案，為累犯，應依刑法第四十七條之規定，
    就其所犯上開二罪，均遞加重其刑。另查被告自93年11月25
    日下午3時之後至94年1月29日施用第一級毒品海洛因之犯行
    ，雖未及起訴，然此部分與上開已起訴成罪之施用第一級毒
    品部分，有連續犯之裁判上一罪關係，為起訴效力所及，並
    經檢察官向原審法院聲請併辦，本院自得併予審判。原審審
    理結果，認被告犯上述之罪，而依毒品危害防制條例第10條
    第1項、第2項、第18條第1項前段，刑法第11條前段、 第56
    條、第47條、第38條第1項第2款、第51條第5款之規定， 審
    酌被告犯罪之動機、目的、手段、方法與被告對於施用毒品
    已倚賴甚深，難以自拔，惟施用毒品係屬自戕之病態行為及
    犯後坦承犯行等一切情狀，就被告犯施用第一級毒品罪部分
    判處有期徒刑十月，就其犯施用第二級毒品罪部分判處有期
    徒刑四月，而定其應執行刑為有期徒刑一年，並對扣案之毒
    品海洛因十五包（其中八包驗餘合計淨重三○‧○一公克、
    空包裝重四‧○九公克，其餘七包含袋重合計約三‧四公克
    ）及安非他命一包（含袋重約四‧七公克），依法宣告沒收
    銷燬；對扣案之注射針筒一支、吸食器一組，依法宣告沒收
    ，經核其認事用法及量刑均為妥適。被告上訴指摘原判決量
    刑過重，自不足取，其上訴為無理由，應駁回其上訴。
據上論結，應依刑事訴訟法第368條，判決如主文。
本案經檢察官乙○○到庭執行職務。
中　　華　　民　　國　　94　　年　　6 　　月　　29　　日
              刑事第八庭  審判長法　官　羅　得　村
                                法　官　劉　榮　服
                                法　官　巫　政　松
上列正本證明與原本無異。
本件除施用第二級毒品罪不得上訴外，其餘得上訴。
如不服本判決應於收受送達後十日內向本院提出上訴書狀，其未
敘述上訴之理由者並得於提起上訴後十日內向本院補提理由書（
均須按他造當事人之人數附繕本）。
                                書記官　陳　妙　瑋
中　　華　　民　　國　　94　　年　　6 　　月　　30　　日
附錄論罪科刑法條：
毒品危害防制條例第10條：
施用第一級毒品者，處六月以上五年以下有期徒刑。
施用第二級毒品者，處三年以下有期徒刑。
　　　　　　　　　　　　　　　　　　　　　　　　　　　Ｒ
